【裁判字號】    99,交抗,588
【裁判日期】    990201
【裁判案由】    違反道路交通管理處罰條例
【裁判全文】
臺灣高等法院交通事件裁定             99年度交抗字第588號
抗  告  人
即受處分人  甲○○
                      樓
上列抗告人因違反道路交通管理處罰條例案件，不服臺灣士林地
方法院，中華民國98年12月23日所為裁定（98年度交聲字第1554
號），提起抗告，本院裁定如下：
    主  文
抗告駁回。
    理  由
一、抗告意旨略以：並非未繫安全帶，而是因扣子鬆脫，改將安
    全帶繫於手剎車拉桿上，效用並無二致，請撤銷原裁定等語
    。
二、原裁定略以：原處分意旨略以：異議人即受處分人甲○○
    於民國98年11月5日22時25分許，駕駛其所有車牌號碼6478-
    DT號自用小貨車（下稱系爭車輛），行經臺北市○○路○ 段
    （裁決書誤繕為2段）243 巷3弄口，為警查獲「汽車駕駛人
    行進交叉路口未依規定方式繫安全帶（安全帶繫在手拉剎車
    ）」。於98年12 月9日以異議人有「汽車行駛於一般道路上
    汽車駕駛人未繫安全帶」之違規事實，依道路交通管理處罰
    條例第31條第1項規定，裁處受處分人罰鍰新台幣（下同）
    1,500 元等語。異議意旨略以：並非未繫安全帶，而是因
    扣子鬆脫，改將安全帶繫於手剎車拉桿上，對安全來說並無
    二致等語。經查：有關異議人於98年11 月5日22時25分許
    ，駕駛系爭車輛行經臺北市○○路○段243 巷3弄口，將安全
    帶繫於手剎車拉桿上，而遭警攔停舉發之事實，業據異議人
    自承在卷，並有臺北市政府警察局北市警交字第AEX9 18244
    號舉發違反道路交通管理事件通知單影本1 紙及舉發現場照
    片3張附卷可稽（原審卷第7、12-13 頁），此部分事實，洵
    堪認定。異議人辯稱：以此繫法對安全來說並無二致云云，
    惟倘未依安全帶之設計規定方式扣繫完善，則汽車行駛時一
    旦發生緊急突發狀況，該安全帶根本無法發揮應有功效而保
    護駕駛人及前座乘客之安全，其情形如同未繫安全帶一般，
    即無法達到保障駕駛人及前座乘客生命、身體之立法目的，
    是自不得依個人意志任意改變安全帶之綁繫方式，異議人所
    辯，不足採。本件違規情事明確，原處分機關依道路交通管
    理處罰條例第31條第1項，據以裁罰異議人1,500元，並無違
    誤，本件異議，為無理由，應予駁回。
三、按行車前應注意駕駛人及前座乘客均應繫妥安全帶，道路交
    通安全規則第89條第1項第5款定有明文。又汽車行駛於道路
    上，其駕駛人或前座乘客未繫安全帶者，處駕駛人新臺幣1,
    500 元罰鍰；其實施及宣導辦法，由交通部定之，道路交通
    管理處罰條例第31條第1 項亦有明文規定。次按「汽車行駛
    於道路上，其汽車駕駛人及前座乘客，應依下列規定使用安
    全帶：一、安全帶及相關配件必須齊全，並無毀損、鬆脫或
    變更之情事；二、每條安全帶僅供一人使用；三、安全帶之
    帶扣應確實緊扣，安全帶無扭曲或反轉，鬆緊度保持適宜；
    腰部安全帶置於腰部以下，肩部安全帶固定位置應依個人調
    整，避免安全帶纏繞經過頸部，且應置手臂上端以上」，交
    通部訂定發布之汽車駕駛人及前座乘客繫安全帶實施及宣導
    辦法第3條第1項有明文規定。原裁定以異議人違規事實明確
    ，原處分依上開規定裁罰，並無違誤，而駁回異議，核無不
    合。抗告人未提新事證，猶認其捆綁安全帶之作法，同有功
    效云云，尚難遽採，為安全計，儘速修復安全帶，而後上路
    ，方屬正辦。本件抗告，難認有理由，應予駁回。
四、據上論結，應依道路交通案件處理辦法第26條，刑事訴訟法
    第412條，裁定如主文。
中    華    民    國    99    年    2     月    1     日
                  刑事第十八庭審判長法  官  吳鴻章
                                    法  官  汪梅芬
                                    法  官  周政達
以上正本證明與原本無異。
不得再抗告。
                                    書記官  廖純瑜
中    華    民    國    99    年    2     月    1     日


司法院資訊處製作；財團法人民間司法改革基金會備份。
